臺灣高等法院刑事裁定　　　　　　　　　 94年度抗字第799號
抗　告　人
即　被　告　甲○○
　　　　　　　　　　（現於臺灣基隆看守所羈押中）
上列抗告人因聲請交保案件，不服臺灣基隆地方法院中華民國94
年10月12日裁定（94年度聲字第899號），提起抗告，本院裁定
如下：
    主  文
抗告駁回。
    理  由
一、本件抗告人即被告甲○○因犯刑法第328條之罪嫌確屬重大
    ，且所涉者為最輕本刑5年以上有期徒刑之重罪，前經原審
    法院認為有刑事訴訟法第101條第1項第3款，非予羈押顯難
    進行審判之情形，而有羈押之必要，於民國94年8月14日執
    行羈押。
二、聲請意旨略以：聲請人即被告對於本件案情均已交待清楚，
    並遵法院裁判，惟被告家計重擔皆在被告一人身上，母親又
    因腳疾復發，需住院治療，家中復有二名學齡幼子要人照顧
    ，今被告遭羈押，家中經濟頓失依靠，請體恤聲請人上情，
    准予聲請人具保停止羈押云云。
三、原裁定以：法院究應否准聲請人所為具保停止羈押之聲請，
    應審酌被告有無刑事訴訟法第107條第1項及第114條各款不
    得駁回聲請之情形，及本院前對被告執行羈押之原因是否繼
    續存在。查本件被告所犯係強盜罪，所涉者為最輕本刑5 年
    以上有期徒刑之重罪，而予以羈押，有押票附卷可稽，則其
    羈押之原因及其必要性如何，自應就此而論，並應審酌被告
    有無刑事訴訟法第114條各款不得駁回聲請之情形。茲查本
    件被告亦無懷胎或罹病之情形，其無刑事訴訟法第114條各
    款情形甚明，又經本院審閱全卷後，認此部分之羈押原因及
    其必要性俱未消失，若非執行羈押，本件審判程序難期順利
    進行，是被告羈押之原因尚未消滅。再按羈押被告乃刑事訴
    訟上不得已之措施，法院於認定羈押被告之原因是否存在時
    ，僅就被告是否犯罪嫌疑重大，有無刑事訴訟法第101條第1
    項各款情形，及有無保全被告或證據使刑事訴訟程序得以順
    利進行之必要為審酌，至被告之家庭、學業、事業等其他情
    形，則非在斟酌之列。是聲請意旨所謂被告家中經濟需賴伊
    工作為生、又有母親、幼子需照顧乙節縱屬實，亦不影響被
    告受羈押之原因及必要等情，而裁定駁回抗告人具保停止羈
    押之聲請，經核於法，並無違誤。
四、抗告意旨略以：抗告人現有固定之居住地，並無逃亡之虞，
    又抗告人請求之證人，亦業已証述在卷，自亦無湮滅證據或
    串供之虞，則本件羈押原因已經消滅，實無羈押之必要云云
    。惟查，本件原審法院係以被告經訊問後，認為其犯罪嫌疑
    重大，而有刑事訴訟法第101條第1項第3款，所犯為最輕本
    刑為5年以上有期徒刑之罪，非予羈押，顯難進行審判之情
    形，而有羈押之必要，予以羈押，而並非以該法條第1項第1
    、2款（即有事實足認為有逃亡之虞，或有事實足認有湮滅
    證據或勾串共犯或証人之虞）之情形，予以羈押，且如前述
    ，被告之羈押原因，仍屬存在，尚未消滅，是抗告意旨，空
    言指摘原裁定不當，為無理由，應予駁回。
五、據上論結，應依刑事訴訟法第412條，裁定如主文。
中　　華　　民　　國　　94　　年　　11　　月　　14　　日
　　　　　　　　  　刑事第13庭  審判長法　官  劉景星
　　　　　　　　　　　　　　　　　　  法　官  陳志洋
　　　　　　　　　　　　　　　　　　  法　官  李春地
以上正本證明與原本無異。
不得再抗告。
                                      書記官  吳鎮鑫
中　　華　　民　　國　　94　　年　　11　　月　　15　　日
